lib/hunspell-1.2.10/src/tools/dics/si_LK/dictionaries/si-LK.aff
FLAG num
SFX 2492 Y 1
SFX 2492 ල වලා ල
SFX 2986 Y 1
SFX 2986 ී ෙස ී
SFX 2512 Y 1
SFX 2512 ය වමින් ය
SFX 659 Y 1
SFX 659 ළ ිරීමේ ළ
SFX 2107 Y 1
SFX 2107 ට දෙන ට
SFX 518 Y 1
SFX 518 ා ීමට ා
SFX 4669 Y 1
SFX 4669 ු ෙස ු
SFX 4619 Y 1
SFX 4619 ා ොඩ ා
SFX 4703 Y 1
SFX 4703 ක ෙන් ක
SFX 3722 Y 1
SFX 3722 න යන්ට න
SFX 2511 Y 1
SFX 2511 ල වමින් ල
SFX 920 Y 1
SFX 920 ි ීමට ි
SFX 1865 Y 1
SFX 1865 ා ිකා ා
SFX 4281 Y 1
SFX 4281 ේ ්ලෙක් ේ
SFX 3886 Y 1
SFX 3886 ත නීවි ත
SFX 4581 Y 1
SFX 4581 ි ෝනියා ි
SFX 3018 Y 1
SFX 3018 ු ෙකින් ු
SFX 2779 Y 1
SFX 2779 ක ගෙන ක
SFX 1891 Y 1
SFX 1891 ර ාරී ර
SFX 4827 Y 1
SFX 4827 ී ුම්වලට ී
SFX 4630 Y 1
SFX 4630 ී ේශන ී
SFX 712 Y 1
SFX 712 ළ ැර ළ
SFX 2229 Y 1
SFX 2229 ේ ොඩ ේ
SFX 3739 Y 1
SFX 3739 න ම්බා න
SFX 223 Y 1
SFX 223 ට ෙන් ට
SFX 4944 Y 1
SFX 4944 ි ීමත් ි
SFX 4793 Y 1
SFX 4793 ි ුල්ව ි
SFX 1310 Y 1
SFX 1310 ී ෙති ී
SFX 1249 Y 1
SFX 1249 ට දීම ට
SFX 4702 Y 1
SFX 4702 ද ෙන් ද
SFX 1504 Y 1
SFX 1504 ූ ෙති ූ
SFX 1970 Y 1
SFX 1970 ය වලින් ය
SFX 4211 Y 1
SFX 4211 ේ ්වේ ේ
SFX 2010 Y 1
SFX 2010 ය රි ය
SFX 3511 Y 1
SFX 3511 ල වාගන්නේ ල
SFX 2872 Y 1
SFX 2872 ේ ්ලි ේ
SFX 2037 Y 1
SFX 2037 න යක් න
SFX 1914 Y 1
SFX 1914 ය හා ය
SFX 3982 Y 1
SFX 3982 ට තුරු ට
SFX 1797 Y 1
SFX 1797 ම ෙන් ම
SFX 4253 Y 1
SFX 4253 ා ්වාදයේ ා
SFX 3425 Y 1
SFX 3425 ල සක් ල
SFX 1154 Y 1
SFX 1154 ා ිස් ා
SFX 1796 Y 1
SFX 1796 ය ෙන් ය
SFX 2353 Y 1
SFX 2353 ා ැයි ා
SFX 2237 Y 1
SFX 2237 ර ෙන් ර
SFX 4467 Y 1
SFX 4467 ු ්දයි ු
SFX 3987 Y 1
SFX 3987 ට තු ට
